臺灣高雄地方法院刑事判決　　　　　　　94年度訴字第3250號
公　訴　人　臺灣高雄地方法院檢察署檢察官
被　　　告　乙○○
　　　　　　　　　　（另案於臺灣高雄看守所羈押中）
上列被告因違反毒品危害防制條例案件，經檢察官提起公訴（94
年度毒偵字第6800號），被告於本院準備程序中就被訴事實為有
罪之陳述，經詢問當事人意見，合議庭裁定由受命法官依簡式審
判程序獨任審理，本院判決如下：
    主  文
乙○○連續施用第一級毒品，累犯，處有期徒刑拾月，扣案之海
洛因壹包（淨重零點貳肆公克，空包裝重零點貳捌公克）沒收銷
燬之。
    事  實
一、乙○○前因施用毒品案件，經本院裁定送觀察、勒戒後，認
    有繼續施用毒品之傾向，令入戒治處所施以強制戒治，於民
    國八十九年九月二十六日停止戒治付保護管束，而於九十年
    四月二十日保護管束期滿未經撤銷，視為強制戒治完畢。又
    因竊盜、毒品等案件，經本院以九十三年度簡字第一四六七
    號、九十三年度訴字第八八八號各判處有期徒刑四月確定，
    接續執行後於九十四年二月二十八日執行完畢，翌日出監。
    詎仍不知悔改，於強制戒治執行完畢釋放後五年內，復基於
    施用第一級毒品海洛因之概括犯意，自九十四年四月間某日
    起至同年八月十一日十八時許止，連續在高雄市○○路「康
    橋飯店」附近某處，以摻於香菸中吸食之方式，施用第一級
    毒品海洛因多次。嗣於九十四年八月十二日二十三時四十分
    許，在高雄縣鳳山市○○路六十巷八七號因另涉竊盜案件為
    警逮捕（竊盜部分由檢察官另行偵辦），並扣得其所有海洛
    因一包（淨重零點二四公克，空包裝重零點二八公克），嗣
    經警採尿送驗後，檢驗結果呈嗎啡陽性反應，始悉上情。
二、案經高雄縣政府警察局鳳山分局報請臺灣高雄地方法院檢察
    署檢察官偵查起訴。
    理  由
一、按被告乙○○所犯係死刑、無期徒刑、最輕本刑為三年以上
    有期徒刑以外之罪，其於準備程序就前揭被訴事實為有罪之
    陳述，經受命法官告知簡式審判程序之旨，並聽取其與公訴
    人之意見後，本院認無不得或不宜改依簡式審判程序進行之
    情形，爰依刑事訴訟法第二百七十三條之一第一項規定，裁
    定本件由受命法官獨任進行簡式審判程序，合先敘明。
二、上揭事實，業據被告於警、偵訊及本院審理時坦承不諱，並
    有海洛因一包（淨重零點二四公克，空包裝重零點二八公克
    ）扣案可稽；且被告經警查獲後所採集之尿液，經送請台灣
    檢驗科技股份有限公司檢驗之結果，呈嗎啡陽性反應，有該
    公司九十四年八月三十一日濫用藥物尿液檢驗報告、高雄縣
    政府警察局鳳山分局九十四年度查獲毒品嫌犯尿液流程管制
    清冊各一紙在卷足憑，又上開扣案之海洛因一包、經送法務
    部調查局鑑定結果，確含有第一級毒品海洛因成分，有該局
    調科壹字第二二○○二一三一五號鑑定通知書一紙附卷可考
    ，足認被告之自白與事實相符，本件事證明確，被告犯行洵
    堪認定。
三、按海洛因為毒品危害防制條例第二條第二項第一款所稱之第
    一級毒品，不得施用、持有。次按，犯毒品危害防制條例第
    十條施用第一、二級毒品之罪者，檢察官應聲請法院裁定，
    令被告入勒戒處所觀察、勒戒，經觀察、勒戒後，檢察官依
    據勒戒處分之陳報，認受觀察、勒戒人無繼續施用毒品傾向
    者，應即釋放，並為不起訴之處分；認受觀察、勒戒人有繼
    續施用毒品之傾向者，檢察官應聲請法院裁定令入戒治處所
    強制戒治，其期間為六個月以上，至無繼續強制戒治之必要
    為止，但最長不得逾一年，強制戒治期滿，應即釋放，由檢
    察官為不起訴之處分。觀察、勒戒或強制戒治執行完畢釋放
    後，五年內再犯第十條之罪者，應依一般刑事訴訟程序予以
    起訴論罪科刑，此觀諸毒品危害防制條例第二十條第一項、
    第二項、第二十三條第一項、第二項規定自明。被告既有如
    犯罪事實欄所示之觀察勒戒、強制戒治前科，有臺灣高等法
    院被告前案紀錄表一份在卷可稽，其於戒治完畢釋放後五年
    內再犯本件施用毒品案件，依前述規定自應予以起訴論罪科
    刑。是核被告所為，係犯毒品危害防制條例第十條第一項施
    用第一級毒品罪。其持有第一級毒品海洛因之低度行為，應
    為施用第一級毒品之高度行為所吸收，不另論罪。其先後多
    次施用第一級毒品之犯行，時間緊接，方法相同，觸犯構成
    要件相同之罪名，顯係基於概括犯意為之，為連續犯，應依
    刑法第五十六條規定論以一罪，並加重其刑。被告曾有如犯
    罪事實欄所示之論罪科刑前科，此有臺灣高等法院被告前案
    紀錄表一份在卷可參，其於有期徒刑執行完畢後五年內，再
    犯本件有期徒刑以上之罪，為累犯，應依刑法第四十七條規
    定加重其刑，並依同法第七十條規定遞加之。爰審酌被告經
    觀察勒戒、強制戒治及論罪科刑後，仍未能戒絕其毒癮，顯
    見其戒絕毒癮之意念非堅，惟其於犯罪後已坦承犯行，態度
    良好，且施用毒品行為，乃屬對其自身健康之戕害行為，及
    其犯罪動機、目的、手段等一切情狀，量處如主文所示之刑
    。
四、扣案之白色粉末一包（淨重零點二四公克），經鑑定結果確
    含有海洛因成分，前已述及，且係被告所有供其施用之物，
    業據被告於警、偵訊及本院審理時自承在卷，而盛裝上開海
    洛因之空包裝袋，雖經法務部調查局就之與其所盛裝之第一
    級毒品海洛因分別鑑析其重量，惟因法務部調查局一般係以
    傾倒之方式，將包裝袋內之第一級毒品海洛因倒出與包裝袋
    分離而稱重，必要時，輔以刮杓刮取袋內粉末，然無論依何
    種方式分離，包裝袋內均有極微量之第一級毒品海洛因殘留
    ，業經法務部調查局九十三年三月十九日調科壹字第○九三
    ○○一一三○六○號函釋在案，此為本院職務上已知之事實
    ，足認前開空包裝袋（重零點二八公克）內含極微量第一級
    毒品海洛因殘留而無法析離，海洛因與包裝袋應整體視為毒
    品，依毒品危害防制條例第十八條第一項前段規定，不論屬
    於犯人與否，沒收銷燬之，至鑑驗耗損之毒品因已滅失，自
    無庸宣告沒收銷燬，併此敘明。
據上論斷，應依刑事訴訟法第二百七十三條之一第一項、第二百
八十四條之一、第二百九十九條第一項前段，毒品危害防制條例
第十條第一項、第十八條第一項前段，刑法第十一條、第五十六
條、第四十七條，判決如主文。
本件經檢察官甲○○到庭執行職務。
中　　華　　民　　國　　94　　年　　11　　月　　10　　日
                  刑事第五庭    法　官  楊筑婷
以上正本證明與原本無異。
如不服本判決，應於收受送達後10日內向本院提出上訴書狀。
中　　華　　民　　國　　94　　年　　11　　月　　10　　日
 　　　　　　　　　　　　       書記官  林雯琪
附錄本判決之論罪法條：
毒品危害防制條例第十條第一項
施用第一級毒品者，處六月以上五年以下有期徒刑。
